【裁判字號】    99,上訴,1041
【裁判日期】    990527
【裁判案由】    強盜等
【裁判全文】
臺灣高等法院刑事判決                99年度上訴字第1041號
上  訴  人  臺灣桃園地方法院檢察署檢察官
上  訴  人
即  被  告  甲○○
指定辯護人  本院公設辯護人王永炫
上列上訴人因被告強盜等案件，不服臺灣桃園地方法院98年度交
訴字第17號，中華民國98年12月30日第一審判決（起訴案號：臺
灣桃園地方法院檢察署98年度偵字第4727號），提起上訴，本院
判決如下：
    主  文
原判決關於恐嚇取財罪刑及執行刑部分均撤銷。
甲○○犯搶奪罪，累犯，處有期徒刑捌月；又犯恐嚇取財未遂罪
，累犯，處有期徒刑陸月。
其他上訴駁回。
前開第二項撤銷改判與第三項駁回上訴所處之刑，應執行有期徒
刑壹年肆月。
    犯罪事實
一、緣甲○○自民國91年起即有酒精濫用之情形，且因長期飲酒
    關係，已有酒精依賴及酒精性精神病之症狀。其明知駕駛動
    力交通工具之前，不得服用對人之意識能力具有不良影響之
    酒類及安眠藥，竟仍於民國98年2月23日晚間6時許，在其母
    親位於桃園縣觀音鄉樹林新村23號住處內，放任自己大量飲
    用啤酒2、3瓶、高梁酒1 瓶、葡萄酒半瓶，而已達不能安全
    駕駛動力交通工具之程度後，於同日（2月23日）晚間7時許
    ，騎乘車號LBQ-217 號重型機車，自上址出發，甫騎乘後不
    久，即因飲用酒類及服用安眠藥後藥效發作，無法安全操控
    該重型機車以致摔倒於該址路口附近。甲○○摔車起身後，
    在因酒精依賴、酒精性精神病以致其辨識行為違法或依其辨
    識而行為之能力顯著減低之情形下，意圖為自己不法之所有
    ，騎乘上開機車沿桃園縣大園鄉○○路由觀音往大園方向行
    駛，並先後至下列地點，為如下之犯行：
(一)98年2月23日晚間7時多許，騎乘前揭重型機車行經桃園縣大
    園鄉○○路與圓科路口，因其於飲酒後認知能力下降、衝動
    控制不佳，而有因精神上之障礙，依辨識而行為之自我控制
    能力顯著降低之情形，見丙○○獨自一人駕駛車號 JZ-8390
    號自小客車適巧行經該處，認有機可趁，先強以其所騎乘之
    機車車頭攔停丙○○去路，並以手示意其下車。迨丙○○下
    車站立於駕駛座車門旁、尚未將該車門關上之際，即厲色對
    丙○○喝令：「妳有沒有錢，把身上所有的錢交出來」等語
    ，經丙○○詢問是否有何得罪之處，甲○○仍大聲恫稱：「
    有什麼事妳不知道嗎？」、「把所有的錢都拿出來」等語，
    致丙○○因而心生畏怖（尚未至不能抗拒之程度），為表明
    自己確無金錢，仍自行取出皮包並翻開後出示予甲○○，甲○○立刻乘丙○○不備時，出手搶奪該只皮包並順勢放入褲
    子右口袋，強行取走丙○○放置於該皮包內之身分證、健保
    卡、大江購物中心信用卡、國泰世華銀行信用卡、駕照、面
    額新臺幣（下同）500元之消費卷2 張、現金804元等財物得
    手。其後甲○○因酒醉為強行上車，復將丙○○強推入車內
    並將之擠至排檔桿處，惟丙○○始終緊握方向盤不肯移動，
    甲○○遂一面以右手強行掰開丙○○雙手，並不斷拉扯其衣
    物，一面則以左手欲關上車門強行開走車輛，其間因丙○○
    不斷抵抗，復有不知名路人經過察看，甲○○遂罷手並下車
    欲追打路人，丙○○始得趁隙將車門關上反鎖。甲○○見狀
    ，又悻然踹踢該車車門1 下（毀損車門部分未據丙○○提出
    告訴及起訴），丙○○旋即駕車逃離現場。
(二)同日（2月23日）晚間7時30分許，甲○○再騎乘上開重型機
    車行經桃園縣大園鄉○○村○○路323 號「萊爾富便利商店
    」，因其於飲酒後認知能力下降、衝動控制不佳，而因精神
    上之障礙，仍有依辨識而行為之自我控制能力顯著降低之情
    形，趁店員乙○○1 人看店且店內已無其他顧客之際，直接
    走向位在收銀台之乙○○前，指向櫃臺收銀機位置，厲色向
    乙○○恫嚇：「我要錢！把錢拿出來！」等語，經乙○○對
    其表示：「如果你喝醉要鬧事，我要報警」等語後，甲○○
    猶對之嚇稱：「你要我用武的就對了」、「你不給我錢我怎
    麼搶劫，一百、二百、三百都可以」各等語，並進而以手舉
    起放置於櫃臺上用以結帳之掃描器朝乙○○揮擊，以此方式
    接續對之實施恫嚇，幸乙○○及時向後躲開而未遭擊中，乙○○因而心生畏懼（尚未達不能抗拒之程度）而報警。嗣甲○○認已無法拿取便利商店收銀機內之現金，遂轉而翻動拿
    取陳列架上之貨品，為隨後到場員警及時查獲而未得手任何
    財物，並為警測得其呼氣酒精濃度高達每公升1 毫克，且在
    其身上扣得前述(一)犯行所得皮包1 只（內含丙○○所有之
    身分證、健保卡、大江購物中心信用卡、國泰世華銀行信用
    卡、汽、機車駕照、面額500元消費卷2張及現金80 4元，均
    已由丙○○領回），始循線查悉上情。
二、案經丙○○訴由桃園縣政府警察局大園分局報請臺灣桃園地
    方法院檢察署檢察官偵查起訴。
    理  由
一、按被告以外之人於審判外之言詞或書面陳述，除法律有規定
    者外，不得作為證據；被告以外之人於審判外之陳述，經當
    事人於審判程序同意作為證據，法院審酌該言詞陳述或書面
    陳述作成時之情況，認為適當者，亦得為證據。當事人、代
    理人或辯護人於法院調查證據時，知有第159條第1項不得為
    證據之情形，而未於言詞辯論終結前聲明異議者，視為有前
    項之同意，刑事訴訟法第159條第1項及第159條之5分別定有
    明文。經查，本判決所引用被告以外之人於審判外之陳述，
    固為傳聞證據，檢察官、被告甲○○及辯護人於本院調查證
    據時，知有第159條第1項不得為證據之情形，而未於言詞辯
    論終結前聲明異議，而視為同意作為證據，本院審酌上開證
    據資料製作時之情況，尚無違法不當及證明力明顯過低之瑕
    疵，亦認為以之作為證據應屬適當。揆諸前開規定，依刑事
    訴訟法第159條之5規定，認前揭證據資料均有證據能力。
二、上開犯罪事實，業據被告於原審及本院審理時坦承不諱，核
    與證人即告訴人丙○○、被害人乙○○分別於警詢、偵訊及
    本院審理時證述情節相符（見偵查卷第21-27、68-69、72-7
    3 頁，本院卷審判筆錄），並有酒精濃度檢測單、贓物領據
    、車籍查詢基本資料詳細畫面、監視錄影畫面翻拍照片等在
    卷可稽。此外，復查：
(一)按酒精對人體之影響程度，當呼氣酒精濃度達每公升0.5 毫
    克時，為輕到中度中毒，症狀為反應較慢、感覺減低、影響
    駕駛，當呼氣酒精濃度達每公升0.75毫克時，將造成思考及
    個性行為改變，當呼氣酒精濃度達每公升1.0 毫克時，將造
    成中度中毒，而有步態不穩、噁心嘔吐、精神混惑不清晰等
    症狀，當呼氣酒精濃度達每公升1.5 毫克時，有說話不清楚
    、感覺喪失、視力模糊等中到重度中毒症狀，當呼氣酒精濃
    度達每公升2.0 毫克時，有體溫降低、血糖降低、肌肉控制
    差、癲癇發作等重度中毒症狀，此有行政院國軍退除役官兵
    輔導委員會臺北榮民總醫院88年8月5日（88）北總內字第26
    868 號函可資佐參。茲被告於飲酒後既經警測得其呼氣所含
    酒精濃度高達每公升1 毫克，則依前開函示，自堪認被告之
    生理狀況及駕駛能力已受酒精之影響，注意力及反應能力降
    低，其駕駛能力受影響，已不足應付駕駛交通工具之各種狀
    況，其駕駛行為將對其餘用路人造成一般之危險性。參以被
    告於原審調查時尚且自承：「喝完之後我就直接騎車走了，
    騎沒多久遇到轉彎的時候我因為控制不良就跌倒了……」等
    語，洵見其於前揭時日確已達於不能安全駕駛動力交通工具
    之程度甚明。
(二)證人丙○○、乙○○與被告既不相識，又無仇怨，衡情本無
    故意虛捏情節以陷被告於不利之必要與動機，況渠等於警、
    偵訊中所證情節，竟又與被告先後於警詢中所供陳：「（為
    何丙○○所有隻皮夾及皮夾內物品會在你身上？）我於大觀
    路上我騎我所有之LBQ-217 號重機車將丙○○駕駛之自小客
    車攔下，喝令丙○○交付皮包」、「當時將丙○○攔下後我
    就說『身上有沒有錢，把錢拿出來』，隨後在她翻皮包給我
    看時我就把皮包搶來看後放入自己口袋裡」、「我原本拿完
    皮包後要丙○○坐到副駕駛座，連同車子一起開走，後來因
    為她一直反抗，我就想一想就放棄開車子」、「我當時喝醉
    進入超商向店員喝令把錢拿出來」、「我有向店員說『你要
    我用武的就對了』」、「你不給我錢我怎麼搶劫，一百、兩
    百、三百都可以」等語（見偵查卷第8-10頁），以及偵訊時
    所供述：「有在98年2月23日搶JZ-8390車主丙○○的財物」
    、「98年2月23日晚上7點左右，在大園鄉○○路與圓科路口
    」、「把她的車子攔下來，叫她把錢拿出來，……，我就大
    聲的跟她說『把你身上的錢交出來』，後來又說『把所有的
    錢都拿出來』，她後來就把皮包給我了」、「有到萊爾富超
    商內強搶財物」、「98年2月23日晚上7點半，我在大園鄉○○路323 號的萊爾富超商，叫超商店員把錢拿出來，……，
    我就拿白色的掃描器嚇她……」等語（見偵查卷第48-49 頁
    ）不謀而合，尤徵其等前揭證詞確屬實在，而均得資為補強
    被告上開自白之證據。
(三)至被告雖一度於原審調查時供稱：其除飲用前揭酒類後，亦
    服用12顆名稱不詳之安眠藥云云。惟綜觀被告警詢、偵訊之
    歷次供述內容，既僅一再提及案發當時其飲酒之情形，則其
    事後翻稱亦有服用12顆安眠藥云云，是否可採，已非疑義。
    尤以被告亦直言案發當天係為騎乘機車返回桃園市○○路住
    處，其又何需在其母親住處服用大量安眠藥助眠？亦與常情
    有悖，而本院復查無當時於被告血液中安眠藥濃度之鑑定數
    值，是認其就此所辯，無法採信，併此敘明。
    綜上所述，本件事證已臻明確，被告犯行堪以認定，應予依
    法論科。
三、按強奪罪與強盜罪雖同具為自己或第三人不法所有之意圖，
    且均使用不法腕力，然搶奪係指乘被害人不備，使用不法腕
    力，使其不及抗拒，而強加奪取，但尚未至使被害人不能抗
    拒之程度為限；若施用強暴脅迫或他法，使被害人身體上或
    精神上處於不能抗拒之狀態而取其財物，或令其交付者，則
    為強盜（最高法院20年度非字第173 號判例、32年度上字第
    2181號、64年度台上字第1165號判例參照）。次按恐嚇取財
    罪與強盜罪之區別，係以對於被害人施用強暴、脅迫等非法
    方法，所加之威嚇程度為標準，倘其程度在客觀上足以抑壓
    被害人之意思自由，達使不能抗拒之程度，而取他人之物或
    使其交付者，即屬強盜罪；而恐嚇取財罪之恐嚇行為，不以
    將來之惡害通知為限，其以現時之危害相加者，亦包括在內
    ，苟其使用之手段，致被害人交付財物與否，尚有相當之意
    思自由，在社會一般通念上，猶未達不能抗拒之程度，不過
    因「主觀上」懷有恐懼之心，不敢出而抗拒，則僅成立恐嚇
    取財罪（最高法院80年度第4 次刑事庭會議決議、83年度臺
    上字第6976號判決、89年度臺上字第3783號判決要旨可資參
    照）。查被告就犯罪事實欄一、(一)所為，其雖騎乘機車強
    行攔停被害人丙○○去路，並以惡劣態度嚇令交付財物，依
    其舉止固確係以現時之惡害相加，然丙○○於心生恐懼之餘
    ，既仍能緊握駕駛座方向盤與被告發生多次拉扯，被告並因
    丙○○之奮力反抗且有路人經過而下車，此由徵之丙○○於
    警詢時指稱：「因我一直反抗所以他見狀就下車站在車門旁
    ，恰巧有路人經過，我就趁隙關起車門逃離現場」等語（見
    偵查卷第22頁）、偵訊時具結證稱：「我是站在車門旁，車
    門開著，被告放完皮包後強行要上車，把我推上車，擠到排
    檔桿處，我當時仍緊握著方向盤，被告坐到駕駛座上，並拉
    扯我的衣服，我抓著方向盤不放，被告無法搶車，又剛好有
    路人經過察看，被告就下車要打路人，我就把車門關上並反
    鎖，被告踹車門一下，我趁被告打路人時趕快離開」等語（
    見偵查卷第68頁）即明，已難認告訴人丙○○客觀上達於不
    能抗拒之狀態。至證人丙○○於本院審理時雖證稱：其當時
    懷孕5個月，會害怕，不敢反抗等語（見本院審判筆錄第7頁
    ），然核與其警詢、偵查及本院審理時證述其皮包係遭被告
    搶走，且抓住方向盤與被告拉扯，並無不能抗拒之客觀情狀
    不符（見本院審判筆錄第6 頁），尚難為不利於被告之認定
    。另關於被告就犯罪事實欄一、(二)所為，雖亦見被告同以
    疾言厲色喝令便利超商店員乙○○交付財物，且見乙○○不
    為所動，復拿起櫃臺上為結帳而使用之掃描器朝乙○○揮擊
    ，而對之施加現時之惡害，惟乙○○雖因而心生畏怖，猶能
    堅持不交付任何櫃臺內金錢，甚至於報警後又向被告表示其
    已報警（見偵查卷第72頁），亦難認案發當時被害人乙○○
    已完全喪失意思決定自由。至證人乙○○於本院審理時雖證
    稱：其當時會害怕，不敢反抗等語（見本院審判筆錄第4 頁
    ），然核與其警詢、偵查及本院審理時證述其與被告周旋並
    報警，並無不能抗拒之客觀情狀不符（見本院審判筆錄第 3
    頁），故亦難為不利於被告之認定。是核被告所為，係犯刑
    法第185條之3服用酒類不能安全駕駛動力交通工具而駕駛之
    公共危險罪、同法第325條第1項之搶奪罪、同法第346條第3
    項、第1 項之恐嚇取財未遂罪。被告就事實欄一、(二)部分
    既已著手於恐嚇被害人乙○○交付財物之犯行，嗣為乙○○
    報警經警據報前來查獲致未得逞，為未遂犯，爰依刑法第25
    條第2 項之規定，按既遂犯之刑減輕其刑。又公訴意旨認事
    實欄一之(一)、(二)部分係犯刑法第328條第1項強盜罪、同
    法第328條第4 項、第1項之強盜未遂罪，尚有未洽，惟起訴
    之基本事實相同，爰依法變更起訴法條。被告所犯上開3 罪
    ，犯意各別，行為互殊，應予分論併罰。查被告前因竊盜案
    件，經臺灣桃園地方法院於97年8 月14日以97年度桃簡字第
    2340號判處有期徒刑2月，如易科罰金，以新臺幣1,000元折
    算1日確定，甫於97年12 月30日縮刑期滿執行完畢，有本院
    被告前案紀錄表在卷可稽，其於有期徒刑執行完畢後5 年內
    ，故意再犯本件有期徒刑以上之上開3 罪，均為累犯，各應
    依刑法第47條第1項規定加重其刑。
四、查被告經原審依職權囑託行政院衛生署桃園療養院（下稱桃
    園療養院）鑑定結果，認為：「李員出生，發育並無異常，
    國中時因經常蹺課而肄業。李員最近數年因酗酒的問題惡化
    ，工作能力漸趨退化，工作並不穩定。李員自述在5-6 年前
    開始出現酗酒的情況，目前仍有酒精濫用的情形。依據病歷
    上李員過去的就診紀錄，李員幾乎在最近數年幾乎每日都有
    喝酒，且伴隨著酗酒，李員亦有精神症狀如幻聽、疑似被害
    妄想等症狀。在李員住院期間的病歷紀錄，李員在住院的初
    期呈現明顯的精神症狀如幻聽；但在住院期間持續接受藥物
    治療後，李員的精神症狀皆有明顯的改善。但因李員住院日
    數皆不超過兩週，門診不規則，且持續酗酒，所以無法確定
    李員是否在停止喝酒後仍持續有精神症狀。心理衡鑑顯示李
    員之心理運作速度慢，注意力有輕度障礙，現實感嚴重偏差
    達精神症狀的程度，對病情缺乏病識感，另有疑心傾向，故
    雖須考慮李員為精神疾患個案的可能性，但幻聽症狀亦宜持
    續觀察並做澄清。綜上所述，目前李員的確診斷為(1)酒精依
    賴(2)酒精性精神病。」、「綜合過去病史及心理衡鑑資料研
    判，李員的個性較為衝動，挫折忍受度低，且容易傾向於使
    用酒精或非法藥物作為面對壓力的適應方式，並且因為長期
    使用酒精而影響到自身的工作及生活。在此次案件中，依據
    李員描述的案發過程，再參考法院卷宗上的記載，李員在案
    發前喝酒以排遣隔日即將服刑所引起的憂鬱情緒；此次李員
    的犯罪行為如當街徒手攔下砂石車搶劫的行徑，和其過去的
    犯罪行為模式對照起來顯得較為衝動且魯莽，可推測其犯罪
    行為時的認知功能及衝動控制受到酒精的影響而有明顯的缺
    損。再根據李員的描述，李員在犯案後被帶入警局拘留時，
    曾因停止喝酒而產生不舒服的狀況，疑似為酒精戒斷的狀況
    ，可以作為推測李員在案發當時應達酒精中毒的依據。在案
    發當時及案發後在警局進行的筆錄中，李員在案發當時並無
    明顯的精神症狀如幻聽、妄想等。故李員在涉案時之精神狀
    態，應已達辨識行為違法或依其辨識而行為之能力顯較常人
    為差之程度，惟並非受到精神症狀之影響，而與酒精使用有
    關。李員過去有持續飲酒之行為，並曾經多次酒後出現暴力
    行為，被119送至本院急診多次，接受住院至料2次，故李員
    應知酒精使用可能使自己陷於認知能力下降、衝動控制不佳
    之狀態，但仍持續飲酒，或可考慮援引『原因自由行為』的
    概念，李員仍應負相當之責任」、「總結來說，李員在涉案
    時之精神狀態，應已達辨識行為違法或依其辨識而行為之能
    力顯著減低的程度，惟並非受到精神病症之影響，而與酒精
    使用導致認知能力下降、衝動控制不佳有關……」等語，有
    行政院衛生署桃園療養院98年10月27日桃療醫字第09800067
    83號函附精神鑑定報告在卷。本院衡酌上開精神鑑定書，既
    係醫師依其專業知識、能力，參考被告之基本資料、職業史
    、婚姻史、家庭關係、物質濫用史、就醫史及犯罪史等資料
    ，並對被告為精神狀態檢查及心裡鑑衡後，而為上開鑑定結
    論，並考量：(1)被告於本次案發前，確已曾多次急診前往上
    開療養院就醫。(2)細繹本件被告於警詢、偵查及本院審理中
    歷次供述，其對於案發前後及犯案過程等情節描述甚詳，足
    見被告對於案發時情形猶有片斷之記憶。(3)再觀之本案被告
    犯案過程，其非但先後二次均能精準明白對告訴人丙○○、
    被害人乙○○清楚表達取得財物目的之言語及動作，在告訴
    人丙○○拒絕自駕駛座位置移往副駕駛座時，見告訴人堅不
    依從，且旁有路人經過，隨即作罷而離開，嗣於便利商店犯
    案時，見店員乙○○拒絕交付收銀機內現金，又立刻轉向旁
    邊陳列架拿取出售商品等相關情狀，在在均難以認定其於犯
    案時自主控制能力有何完全喪失之狀況。(4)本院乃綜合上情
    ，認前揭被告精神鑑定報告之結論，堪予採信。被告於案發
    當時之精神狀態，並未因酒精使用而致使其完全喪失辨識行
    為違法或依其辨識而行為之能力，而僅有顯著減低之狀況。
    是被告於原審審理中辯稱其於案發當時已無責任能力云云，
    即非可取。被告所犯搶奪、恐嚇取財未遂2 罪，其案發時因
    酒精依賴及酒精性精神病影響，致其辨識行為違法或依其辨
    識而行為之能力，顯著減低，依刑法第19條第2 項之規定，
    減輕其刑，並依法先加後減之，並就事實欄一之(二)部分遞
    減之。
五、原審就事實欄一之(一)、(二)部分，因予論罪科刑，固非無
    見。惟查：被告係乘告訴人丙○○不備時，出手搶奪該只皮
    包，並非使告訴人丙○○交付皮包，原審論以刑法第346 條
    第1 項之恐嚇取財罪，尚有未洽。又原審認為被告多次因酒
    醉後情緒不穩為警送往急診甚至住院，就醫時亦向醫師主訴
    酒後會有破壞東西之行為，復屢次經醫師診斷為酒精依賴、
    酒精中毒，則被告客觀上自應能預見如其陷於醉酒狀態，將
    會有實施暴力犯罪之可能性，詎其主觀上仍疏於注意，於案
    發前毫無節制放任自己大量飲用啤酒2、3瓶、高梁酒1 瓶、
    葡萄酒半瓶等酒類，致使自己陷於酒醉之精神障礙狀態，進
    而發生本件之暴力犯罪行為。則依前揭鑑定報告內容，因被
    告在其具有完全刑事責任能力之原因行為時，既對構成犯罪
    之事實，能預見其發生，即有不自陷於精神障礙狀態及不為
    犯罪之期待可能性，其對此等應注意並能預見之犯罪事實，
    因過失而可歸責於被告之原因，自陷於精神障礙狀態，致發
    生犯罪行為者，自應與精神、心智正常狀態下之犯罪行為同
    其處罰，而屬刑法第19條第3項之原因自由行為。惟按95年7
    月1日起施行之修正後刑法第19條第3項所規範不適用同條第
    1、2項減免刑責規定之原因自由行為，乃指行為人在具有完
    全刑事責任能力之階段，即對構成犯罪之事實具有故意，或
    應注意並能注意或可得預見，竟基於犯罪之故意，或對該應
    注意並能注意或能預見之犯罪事實疏於注意，而自陷於精神
    障礙或心智缺陷狀態，致發生犯罪行為者。因其於精神、心
    智狀態正常之原因行為階段，即對犯罪事實具有故意或應注
    意並能注意或可得預見，而符合犯罪行為人於行為時具有責
    任能力方加以處罰之原則，故應與精神、心智正常狀態下之
    犯罪行為同其處罰（最高法院99年度台上第824 號判決參照
    ）。查被告前並無搶奪、恐嚇取財、強盜等前科，有本院被
    告全國前案紀錄表附卷可參，是自難認被告客觀上應注意並
    能注意或可能預見其酒醉後將為搶奪、恐嚇取財、強盜等犯
    行；且依卷存事證觀之，亦無證據足資證明被告飲酒前，即
    有強取告訴人丙○○、被害人乙○○財物之犯意及動機，是
    尚難逕認被告本即具有犯罪之故意，並故意使自己陷入精神
    障礙或心智缺陷狀態而犯罪之情狀。原審因認被告有原因自
    由行為之適用，而未依刑法第19條第2 項減輕其刑，亦有未
    洽。被告上訴意旨指摘原判決量刑過重，非無理由；檢察官
    上訴意旨認被告係犯刑法第328條第1 項、第4項之強盜罪、
    強盜未遂罪，為無理由，惟原判決有上開可議之處，自應由
    本院撤銷改判。爰審酌被告素行，其正值壯年，不思戒絕酒
    癮，循正途賺取金錢，反憑恃酒意，向人搶奪、恐嚇索討金
    錢，更屬可眥，並兼衡其犯罪之動機、目的、生活狀況、智
    識程度及坦承犯行之犯罪態度等一切情狀，分別量處如主文
    第2項所示之刑。扣案之告訴人丙○○所有之皮夾1個、國民
    身分證、汽機車駕照、健保卡、大江國際購物中心信用卡（
    卡號0000000000000000號）、國泰世華銀行信用卡（卡號00
    00000000000000號）、價值500元之消費卷2張及現金804元
    ，均已於98年2月23日發還予被害人丙○○，此有扣押物品
    清單、扣押物品目錄表及贓物領據等件在卷，附此敘明。
六、原審就被告服用酒類，不能安全駕駛動力交通工具而駕駛部
    分，因依刑法第185條之3、第47 條第1項之規定，量處有期
    徒刑5 月，經核尚無違誤，量刑亦甚允洽。被告上訴意旨稱
    ：原審量刑過重云云，為無理由，應予駁回。
七、前開撤銷改判與駁回上訴所處之刑，應執行有期徒刑1年4月
    。
據上論斷，應依刑事訴訟法第368條、第369條第1項前段、第364
條、第299條第1項前段、第300條，刑法第325條第1項、第346條
第1項、第3項、第19條第2項、第25條第2項、第47條第1項、第5
1條第5款，刑法施行法第1條之1，判決如主文。
本案經檢察官吳茂松到庭執行職務。
中    華    民    國    99    年    5     月    27    日
                  刑事第五庭  審判長 法  官  高明哲
                                     法  官  高玉舜
                                     法  官  劉秉鑫
以上正本證明與原本無異。
搶奪罪、恐嚇取財罪部分如不服本判決，應於收受送達後10日內
向本院提出上訴書狀，其未敘述上訴之理由者並得於提起上訴後
10 日內向本院補提理由書（均須按他造當事人之人數附繕本）
「切勿逕送上級法院」。
公共危險罪部分不得上訴。
                                     書記官  蔡宜蓁
中    華    民    國    99    年    5     月    27    日
附錄：本案論罪科刑法條全文
中華民國刑法第185條之3
服用毒品、麻醉藥品、酒類或其他相類之物，不能安全駕駛動力
交通工具而駕駛者，處1年以下有期徒刑、拘役或科或併科15萬
元以下罰金。
中華民國刑法第325條
（普通搶奪罪）
意圖為自己或第三人不法之所有，而搶奪他人之動產者，處6月
以上5年以下有期徒刑。
因而致人於死者，處無期徒刑或7年以上有期徒刑，致重傷者，
處3年以上10年以下有期徒刑。
第1項之未遂犯罰之。
中華民國刑法第346條
（恐嚇取財得利罪）
意圖為自己或第三人不法之所有，以恐嚇使人將本人或第三人之
物交付者，處六月以上五年以下有期徒刑，得併科一千元以下罰
金。
以前項方法得財產上不法之利益，或使第三人得之者，亦同。
前二項之未遂犯罰之。

司法院資訊處製作；財團法人民間司法改革基金會備份。
